# 关于资产相关的政府补助

提问人：xzsuper 时间：2011-12-08 17:27:12
A公司是B公司的全资子公司，A公司负责前期基建，基建完成后将全部固定资产转让给B，最后A 也会被B吸收合并，B将继续运营。
A在基建过程中有很多与资产相关的政府补助，如果没有B的存在，那么A按照资产相关政府补助逐步确认补贴收入应该没问题。现在问题是今年年末，A建完的大部分固定资产已经转让给了B，那我A 账上大块的递延收入（补贴款）应该怎么处理呢？
我觉得按照实质终于形式的原则，被转移到B的资产应该继续享受这部分的政府补助，但是貌似实际中很难操作，我没办法凭空把A账上的递延收益拿到B账上。。。
按照政府补助准则，如果相关资产被处置，应该把剩下的递延收益一次性确认，但这样操作又不大符合实质终于形式的原则，毕竟相关的政府补贴是为了与资产相关的运营给当地政府带来的收益。大家怎么看呢？

回答人：chenyiwei
回复 xzsuper 的帖子
按照你说的情况，A将建好的固定资产转给B时，相应的递延收益也应当一并结转，递延收益在结转时，其贷记的科目应当与转出固定资产的会计分录中对应的借方科目为同一科目，即相当于按照扣除递延收益后的净额转出。
由于系全资子公司转给母公司，所以合并报表层面的处理不受影响，继续作为与资产相关的递延收益，反映在递延收益中并按期摊销。

提问人：xzsuper 时间：2011-12-08 20:06:27
回复 chenyiwei 的帖子
恩，合并层面确实没有什么影响，但从单体上看，其实在资产转让时，双方并未考虑到递延收益的问题。我考虑是否审计调整把递延收益转到母公司，然后在AB公司账面上确认一笔往来，这样是否合适？

回答人：chenyiwei
确认往来的前提是双方确定存在债权债务关系。如果没有双方共同认可的协议为基础，可能缺乏依据。

提问人：leon007 时间：2013-05-17 09:42:44
回复 chenyiwei 的帖子
A公司也是独立的法人主体，是不是应该按照处置固定资产进行处理，政府补助对应的资产处置时，递延收益未结转营业外收入部分在处置日转为当期损益，如果按照陈版的方法，公司在税务上有没有问题？

回答人：chenyiwei
我理解这种情况下，资产和对应的递延收益实际上是打包处置的。你建议的做法和我上面说的做法相比，对处置方A的影响一致。